---
title: "Gráficos"
author: "Kevin Jaciel Bautista Antonio"
date: "2023-11-15"
output: pdf_document
---

```{r setup, include=FALSE}
knitr::opts_chunk$set(echo = TRUE)
```

Introducción

#Lectura de la matriz de datos

1.- Instalación del paquete **readxl**

```{r, warning=FALSE, message=FALSE}
install.packages("readxl")
```
2.- Abrir Librería
```{r, warning=FALSE, message=FALSE}
library(readxl)
```

3.- Lectura de la matriz penguins
```{r}
penguins<-read_excel("penguins.xlsx")
```

4.- Dimension de la matriz penguins
```{r}
dim(penguins)
```
# Construcción de gráficos

1.- Instalar la librería **ggplot2**
```{r, message=FALSE, warning=FALSE}
install.packages("ggplot2")
```

2.- Abrir librería
```{r, warning=FALSE, message=FALSE}
library(ggplot2)
```

3.- Configuración de la matriz.

```{r}
penguins$especie<-factor(penguins$especie, 
                         levels=c("Adelie", "Gentoo", "Chinstrap"))
```

```{r}
penguins$isla<-factor(penguins$isla, 
                      levels=c("Torgersen", "Biscoe", "Dream"))
```

```{r}
penguins$genero<-factor(penguins$genero, 
                        levels=c("male", "female"))
```


```{r}
penguins$año<-factor(penguins$año, 
                     levels=c("2007", "2008", "2009"))
```


# Boxplot

1.- Creación de un vector de color
```{r}
color=c("darkgoldenrod1","lightsteelblue1")

```

2.- Creación de un gráfico
```{r}
BX<-ggplot(penguins, aes(x=genero, y=largo_pico_mm))+
  geom_boxplot(fill=color)+
  ggtitle("Boxplot")+
  xlab("Género")+
  ylab("largo de la aleta (mm)")+
  theme_bw()
```

3.- Visualización de Boxplot
```{r}
BX
```

# Gráfico de barras

1.- Creación de un vector de color
```{r}
color=c("darkseagreen1", "lavender", "lemonchiffon1")
```

2.- Creación del gráfico
```{r}
GB1<-ggplot(penguins, aes(x=año))+
  geom_bar(colour= "gray1", fill=color)+
  ggtitle("Gráfico de Barras")+
  xlab("Año")+
  ylab("Frecuencias")+
  theme_minimal()
```

3.- Visualización del gráfico
```{r}
GB1
```

4.- Barras Verticales
```{r}
GB2<-ggplot(penguins, aes(x=año))+
  geom_bar(colour= "gray1", fill=color)+
  ggtitle("Gráfico de Barras")+
  xlab("Año")+
  ylab("Frecuencias")+
  coord_flip()+
  theme_minimal()
```

5.- Visualización del objeto
```{r}
GB2
```

# Histograma 

1.- Construcción del gráfico
```{r}
HG<-ggplot(penguins, aes(x=largo_aleta_mm))+
  geom_histogram(col="black", fill="darkolivegreen1")+
  ggtitle("Histograma")+
  xlab("Largo de la aleta (mm)")+
  ylab("Frecuencias")+
  theme_classic()
```

2.- Visualización del gráfico
```{r}
HG
```

# Gráfico de dispersión

1.- Construcción del gráfico
```{r}
GD<-ggplot(penguins, aes(x=largo_pico_mm, y=grosor_pico_mm))+
  geom_point(aes(color=especie))+
  ggtitle("Gráfico de dispersión")+
  xlab("largo del pico (mm)")+
  ylab("grosor del pico (mm)")+
  theme_light()
```

2.- Visualización del gráfico
```{r}
GD
```

# Organización de gráficos 

1.- Instalar paquetería

```{r}
install.packages("gridExtra")
```
2.- Abrir paquetería
```{r}
library(gridExtra)
```


3.- Organizacion 2 graficos en una fila y dos columnas 
```{r}
grid.arrange(BX,GB1, nrow=1, ncol=2)
```
 

4.- Organizacion 3 graficos en dos filas y dos columnas 
```{r}
grid.arrange(BX,GB1,HG, nrow=2, ncol=2)
```


5.- Organizacion 4 graficos en dos filas y dos columnas 
```{r}
grid.arrange(BX,GB1,HG,GD, nrow=2, ncol=2)
```

