---
title: "Medidas"
author: "Kevin Jaciel Bautista Antonio"
date: "2023-12-06"
output: pdf_document
---

```{r setup, include=FALSE}
knitr::opts_chunk$set(echo = TRUE)
```
#  MEDIDAS

Se trabajará con la matriz de datos "penguins.xlsx"
Obtenida de https://allisonhorst.github.io/palmerpenguins/

##  Exportacion de la matriz penguins.xlsx

1.1 Instalación de la paquetería 

```{r}
install.packages("readxl")
```

1.2 Abrir librería

```{r}
library(readxl)
```

1.3 Exportación de la matriz de datos

```{r}
penguins<-read_excel("penguins.xlsx")
```

##  Exploracion de la matriz

1.- Dimensión de la matriz ocupando: 

```{r}
dim(penguins)
```
2.- Tipo de variables

```{r}
str(penguins)
```


3.-  Nombre de las columnas

```{r}
colnames(penguins)
```

4.-  Busqueda de datos perdidos

```{r}
anyNA(penguins)
```
## Tendencia Central 

1.- Media y mediana 

```{r}
summary(penguins)
```

2.- Moda

2.1.- Se descarga el paquete "moodest"

```{r}
install.packages("modeest")
```

2.2.- Se abre la librería

```{r}
library(modeest)
```

2.3.- Cálculo de la moda para la variable isla y largo del pico

```{r}
mfv(penguins$isla) # categorica
mfv(penguins$largo_pico_mm) # numerica
```
## Medidas de posición 

1.- Cuartiles (cuantiles)

```{r}
summary(penguins)
```


 1.1.- Selección de una variable de la matriz de datos, en este caso será: **largo de la aleta**
 
```{r}
largo_aleta_mm<-penguins$largo_aleta_mm
```
 
 1.2.- Visualizamos la tabla con los datos de la variable seleccionada:
 
```{r}
table(largo_aleta_mm)
```
 
 2.- Sacamos los quintiles de la misma variable, es decir: **largo de la aleta**
 
```{r}
quintil<-quantile(penguins[["largo_aleta_mm"]], 
                  p=c(.20, .40, .60, .80))
```
 
 2.1.- Visualización de la variable:
 
```{r}
quintil
```
 3.- Sacamos los deciles de la misma variable, es decir: **largo de la aleta**
 
```{r}
decil<-quantile(penguins[["largo_aleta_mm"]], 
                p=c(.10, .20, .30, .40, .50, .60,
                    .70, .80, .90))
```
 
 3.1.- Visualización de la variable
 
```{r}
decil
```
 
4.- Sacamos los percentiles de la misma variable, es decir: **largo de la aleta**

```{r}
percentil<-quantile(penguins[["largo_aleta_mm"]], 
                    p=c(.33, .66))
```
4.1.- Visualizamos la variable.

```{r}
percentil
```
## Interpretación de los percentiles:

<192 = Bajo
192-209 = Intermedio
<209 = Alto
 
 Visualizamos la tabla con los datos de la variable seleccionada
 
```{r}
table(largo_aleta_mm)
```
 
## Medidas de dispersión

1.- Cálculo de la varianza (Solo se pueden usar variables cuantitativas)

```{r}
var(penguins$grosor_pico_mm)
```

2.- Cálculo de la desviación estándar

```{r}
sd(penguins$grosor_pico_mm)
```

3.- Error

3.1.- Primero se calcula la media utilizando una variable, en este caso será: **largo  del pico**

```{r}
media_pico<-mean(penguins$largo_pico_mm)
```

3.2.- Se calcula el error utilizando la misma variable:

```{r}
error<-(penguins$largo_pico_mm-(media_pico))
```

3.3.- Se visualiza el error

```{r}
error
```

4.- Coeficiente de variacion

4.1.- Se calcula el coeficiente de variación de  una variable, en este caso será **largo de pico**

```{r}
CV<-sd(penguins$largo_pico_mm)/mean(penguins$largo_pico_mm)*100
```

4.2.- Se visualiza el coeficiente de variación

```{r}
CV
```
5.- Rango Intercuartílico 

```{r}
IQR(penguins$largo_pico_mm)
```
6.- Rango

6.1.- Se selecciona una variable, en este caso será: **largo del pico**

```{r}
pico<-penguins$largo_pico_mm
```

6.2.- Se calcula el rango de la variable seleccionada

```{r}
rango<-max(pico)-min(pico)
```

6.3.- Se visualiza el rango

```{r}
rango
```

