---
title: "Tablas de Frecuencia"
author: "Kevin Jaciel Bautista Antonio"
date: "2023-12-06"
output: pdf_document
---

```{r setup, include=FALSE}
knitr::opts_chunk$set(echo = TRUE)
```
# Tablas de Frecuencia

Se implementa la matriz iris


## Importación de la matriz
Ocupamos el código:
*data(BD)*

```{r}
data(iris)
```

## Exploración de la matriz

1.- Dimensión de la matriz 

```{r}
dim(iris)
```

2.- Nombre de las columnas

```{r}
colnames(iris)
```
3.- Tipo de variables

```{r}
str(iris)

```

4.- En busca de datos perdidos

```{r}
anyNA(iris)

```

# Generación de tablas

*1.- Convertimos la matriz de datos a un data frame.*
Se agrupan los valores para la variable Petal.Length 
y se calcula la frecuencia absoluta.

```{r}
tabla_PL<-as.data.frame(table(PL = iris$Petal.Length))

```

*2.- Frecuencia absoluta de la variable Petal.Length (PL)*
Se muestra la tabla de contingencia para la variable PL 
con su respectiva frecuencia absoluta.


```{r}
tabla_PL
```

3.- Se contruye la tabla de frecuencias completas redondeando 
las frecuencias absolutas a 3 decimales


```{r}
tabla_no_agrupada<-transform(tabla_PL,
          freqAc=cumsum(Freq),
          Rel= round(prop.table(Freq),3),
          RelAc=round(cumsum(prop.table(Freq)),3))


```


3.1.- Visualización de la tabla 

```{r}
tabla_no_agrupada
```
4.- Agruparemos las variables en 8 clases y se 
calcula la frecuencia absoluta

```{r}
tabla_clases<-as.data.frame(table (Petal.length = factor
                                   (cut(iris$Petal.Length,
                                        breaks = 8))))

```


4.1.- Visualizamos la tabla de clases

```{r}
tabla_clases

```
5.- Contrucción de la tabla de frecuencias completa redondeando las frecuencias relativas a 3 decimales

```{r}
tabla_agrupada<-transform(tabla_clases,
                 freqAc=cumsum(Freq),
                 Rel= round(prop.table(Freq),3),
                 RelAc=round(cumsum(prop.table(Freq)),3))


```

5.1.- Visualización de la tabla 

```{r}
tabla_agrupada
```

*6.- Organización visual de la tabla (variable Petal.length)*

6.1.- Instalamos la librería knitr

```{r}
install.packages("knitr")
```

6.2.- Se abre la librería

```{r}
library(knitr)
```

6.3.- Se visualizan las tablas

Primero se muestra la no agrupada

```{r}
kable(tabla_no_agrupada)

```

Después de visualiza la tabla agrupada

```{r}
kable(tabla_agrupada)

```

